【裁判字號】    97,訴,2680
【裁判日期】    970814
【裁判案由】    偽造文書等
【裁判全文】
臺灣板橋地方法院刑事判決              97年度訴字第2680號
公  訴  人  臺灣板橋地方法院檢察署檢察官
被      告  丙○○
                      5樓
                    （現於臺灣桃園監獄執行中）
上列被告因偽造文書等案件，經檢察官提起公訴（97年度偵字第
12448 號）及移送併案審理（97年度偵字第18200 號），被告於
準備程序進行中就被訴事實為有罪之陳述，經告知簡式審判程序
之旨，並聽取當事人之意見後，本院合議庭裁定由受命法官獨任
進行簡式審判程序，判決如下：
    主  文
丙○○共同行使偽造私文書，足以生損害於他人，累犯，處有期
徒刑壹年貳月。中國商業銀行新台幣存摺類存款綜合約定書上偽
造「王正賢」之署押枚、印文貳枚，印鑑卡上偽造「王正賢」
之署押壹枚、印文肆枚及萬泰商業銀行存款業務往來申請書上偽
造「王正賢」之署押貳枚、印文伍枚，均沒收之。
    事  實
一、丙○○前因施用毒品案件，經本院裁定送觀察、勒戒後，認
    有繼續施用毒品之傾向，另裁定送勒戒處所施以強制戒治1
    年，並經臺灣板橋地方法院檢察署檢察官提起公訴，經本院
    判處有期徒刑8 月，嗣經上訴臺灣高等法院撤銷第一審判決
    ，改判處有期徒刑6 月確定；另於民國（下同）90年間因詐
    欺案件，經臺灣臺北地方法院判處有期徒刑5 月確定；上開
    案件經臺灣高等法院裁定應執行刑為有期徒刑10月，並於91
    年10月21日因執行完畢。嗣再因施用毒品案件，經臺灣臺北
    地方法院判處有期徒刑8 月確定（下稱第一案），並裁定令
    入戒治處所施以強制戒治（該部分強制戒治因法律修正經檢
    察官報結）；又於92年間再因施用毒品案件，經臺灣臺北地
    方法院判決有期徒刑8 月確定（下稱第二案）；及於93年間
    因竊盜案件經臺灣士林地方法院判處有期徒刑6 月確定（下
    稱第三案），上開第二、三案件之宣告刑復經臺灣臺北地方
    法院裁定應執行刑為有期徒刑1 年，並與第一案接續執行，
    於94年12月27日假釋出監，並於95年1 月25日假釋期滿未經
    撤銷，其未執行之刑以已執行論。
二、詎丙○○猶不知悔改，明知當今不法份子為掩飾其不法犯行
    ，避免執法人員之循線追緝，經常以低利或編造各種理由為
    誘餌，誘使民眾提供金融機構帳戶、存摺、提款卡、密碼等
    個人金融資料，再利用取得之帳戶等個人金融資料供作對外
    詐騙或其他各種不法用途使用，可預見偽造金融機構帳戶存
    摺、提款卡、密碼等個人金融資料提供予不詳之人使用，可
    能幫助不法集團遂行詐欺取財之犯罪目的，竟仍與姓名年籍
    不詳綽號「阿偉」屬詐騙集團之成年男子，共同意圖為自己
    不法之所有，基於偽造文書及詐欺之犯意聯絡，明知未得王
    正賢之同意或授權，先於96年5 月9 日晚7 時至8 時間許，
    由綽號「阿偉」在臺北縣三重市臺北橋附近交付王正賢所遺
    失之身分證、印章及健保卡予丙○○後，丙○○隨即接續於
    翌（10）日上午11時許，在臺北縣三重市○○路○ 段99號之
    「中國國際商業銀行三重分行」（現已更名為兆豐銀行；惟
    下稱中國商銀）以「王正賢」之名義開戶，在中國商銀新台
    幣存摺類存款綜合約定書上偽造王正賢之署押3 枚、印文2
    枚、印鑑卡上偽造王正賢之署押1 枚、印文4 枚（起訴書誤
    為偽造「王正賢」之署名、印文各4 枚）後，據以行使，開
    立帳號「000-00000000000 」號之帳戶，足生損害於中國商
    銀行對於開戶管理之正確性及王正賢本人之利益。丙○○因
    之取得存摺及提款卡後。又於同日再至臺北縣三重市○○路
    ○ 段192 號之「萬泰商業銀行三重分行」（下稱萬泰銀行）
    ，在萬泰銀行存款業務往來申請書上，偽造「王正賢」之署
    押2 枚、印文5 枚後，開立帳號「000-00000000000 」號帳
    戶，足生損害於萬泰銀行對於開戶管理之正確性及王正賢本
    人之利益。丙○○因之取得存摺及提款卡，隨即將上開取得
    之存摺及提款卡交付予綽號「阿偉」之成年男子，並收取新
    臺幣（下同）1,000 元之代價。嗣該詐欺集團成員中姓名年
    籍不詳之成年人，意圖為自己不法之所有，基於詐欺之犯意
    ，於96年5 月11日晚間某時許及同日晚間9 時許，以不詳之
    行動電話號碼及0000000000號號碼，分別撥打電話予甲○○
    及乙○○，佯稱因網路購物作業疏失，需變更操作云云，致
    甲○○及乙○○因此陷於錯誤，分別於同日晚間9 時46分許
    及22時2 分許，甲○○匯款15,001元；乙○○匯款29,989元
    至王正賢上揭萬泰銀行、中國商銀之帳戶內。該詐騙集團成
    員旋於同日稍後即提領完畢。
二、案經臺灣板橋地方法院檢察署檢察官自動檢舉偵查起訴，暨
    以上開同一事實移送本院併案審理。
    理  由
一、按除被告所犯為死刑、無期徒刑、最輕本刑為三年以上有期
    徒刑之罪或高等法院管轄第一審案件者外，於第一次審判期
    日前之準備程序進行中，被告先就被訴事實為有罪之陳述時
    ，審判長得告知被告簡式審判程序之旨，並聽取當事人、代
    理人、辯護人及輔佐人之意見後，裁定進行簡式審判程序，
    刑事訴訟法第273 條之1 第1 項定有明文。經核本件被告丙○○所犯係死刑、無期徒刑、最輕本刑為三年以上有期徒刑
    以外之罪，其於準備程序中就被訴事實為有罪之陳述，經法
    官告知簡式審判程序之旨，並聽取公訴人、被告之意見後，
    本院爰依首揭規定，合議裁定由受命法官獨任進行簡式審判
    程序，合先敘明。
二、上揭事實，業據被告丙○○於偵查中及本院準備程序與審理
    時供承不諱，核與證人乙○○、甲○○、李恭富於警詢時之
    證述情節相符，並有兆豐國際商業銀行三重分行96年9 月6
    日（96）兆銀重字第195 號函暨所附開戶資料及交易明細查
    詢表、錄影畫面（見臺灣板橋地方法院檢察署96年度偵字第
    15317 號偵查卷第50頁至第55頁）以及萬泰商業銀行三重分
    行96年9 月10日三重字第09600350237 號函暨所附開戶資料
    及交易明細（見同上偵查卷第56頁至第59頁）在卷可稽，此
    外復有桃園縣政府警察局桃園分局同安派出所受理詐騙帳戶
    通報警示、詐騙電話斷話簡便格式表、內政部警政署反詐騙
    案件紀錄表、桃園縣政府警察局桃園分局同安派出所受理刑
    事案件報案三聯單、桃園縣政府警察局大溪分局三元派出所
    受理各類案件紀錄表、內政部警政署反詐騙案件紀錄表、桃
    園縣政府警察局大溪分局三元派出所受理刑事案件報案三聯
    單、金融機構聯防機制通報單及匯款單各1 件（見同上偵查
    卷第17頁至第33頁）附卷可參，以及本院另案96年度易字第
    3923號刑事案件卷宗1 件可佐。是被告之自白與事實相符，
    應堪採信。本案罪證明確，被告犯行洵堪認定。
三、核被告丙○○所為，係犯刑法第216 條、第210 條之行使偽
    造私文書罪及同法第339 條第1 項詐欺取財罪。又被告偽造
    私文書之低度行為，已為其行使之高度行為所吸收，不另論
    罪。再被告雖先後偽以王正賢之名義至中國商銀行、萬泰銀
    行申請開戶，同時在開戶申請書之私文書上偽造王正賢之署
    押，同時蓋用王正賢之印文，係基於單一之犯意為，為接續
    犯。再詐騙集團先後詐騙甲○○及乙○○2 人，係一行為而
    觸犯2 詐欺之罪名，為想像競合犯，應從一重處斷。再被告
    所犯上開2 罪，在法律意義上應整體評價為單一行為，而屬
    一行為違犯上開2罪名，該當想像競合犯，應依刑法第55 條
    規定，從一刑度及情節較重之行使偽造私文書罪處斷，至公
    訴意旨就此認應予分論併罰，尚有誤會。再被告與綽號「阿
    偉」成年男子之詐欺集團成員間，就上開犯罪有犯意聯絡及
    行為之分擔，應論以共同正犯。末查；被告有如事實欄所載
    徒刑執行之情形，此有臺灣高等法院被告前案紀錄表在卷可
    徵。其於有期徒刑執行完畢後，5 年內故意再犯有期徒刑以
    上刑之本罪，為累犯，應依加重其刑。爰審酌被告之品行、
    智識程度，及被告不思循正當途徑賺取錢財，竟冒用被害人
    王正賢之名義申請帳戶、存摺、提款卡，以供詐欺集團詐騙
    他人使用，危害社會金融秩序非輕，以及被告犯罪後坦承犯
    行，態度良好等一切情狀，量處如主文所示之刑，以資懲儆
    。至被告於中國商業銀行新台幣存摺類存款綜合約定書上偽
    造王正賢之署押3 枚、印文2 枚、印鑑卡上偽造王正賢之署
    押1 枚、印文4 枚及萬泰商業銀行存款業務往來申請書上，
    偽造「王正賢」之署名2 枚、印文5 枚，均應依刑法第219
    條規定，不問屬犯人與否，併予宣告沒收之。
據上論斷，應依刑事訴訟法第273 條之1 第1 項、第299 條第1
項前段，刑法第28條、第216 條、第210 條、第339 條第1 項、
第55條、第47條第1 項、第219 條，刑法施行法第1 條之1 ，判
決如主文。
本案經檢察官吳文正到庭執行職務
中    華    民    國    97    年    8     月    14    日
                      刑事第五庭  法  官  潘  長  生
以上正本證明與原本無異。
如不服本判決，應於判決送達後10日內敘明理由向本院提出上訴
狀。
                                  書記官  彭  麗  紅
中    華    民    國    97    年    8     月    14    日
附錄本案論罪科刑法條全文：
中華民國刑法第210條
（偽造變造私文書罪）
偽造、變造私文書，足以生損害於公眾或他人者，處 5 年以下有
期徒刑。
中華民國刑法第216條
（行使偽造變造或登載不實之文書罪）
行使第 210 條至第 215 條之文書者，依偽造、變造文書或登載
不實事項或使登載不實事項之規定處斷。
中華民國刑法第339條
（普通詐欺罪）
意圖為自己或第三人不法之所有，以詐術使人將本人或第三人之
物交付者，處5年以下有期徒刑、拘役或科或併科1千元以下罰金
。
以前項方法得財產上不法之利益或使第三人得之者，亦同。
前二項之未遂犯罰之。


司法院資訊處製作；財團法人民間司法改革基金會備份。
